臺灣高雄地方法院刑事判決　　　　　　　95年度訴字第2952號
公　訴　人　臺灣高雄地方法院檢察署檢察官
被　　　告　戊○○
指定辯護人　辛○公設辯護人　庚○○
被　　　告　甲○○
　　　　　　乙○○
　　　　　　丙○○
上列被告因常業詐欺等案件，經檢察官提起公訴（93年度偵字第
23085 號、94年度偵字第22054 號），嗣因被告就被訴事實為有
罪之陳述，辛○並聽取當事人之意見後，改由受命法官獨任依簡
式審判程序審理，判決如下：
    主  文
戊○○共同連續意圖為自己不法之所有，以詐術使人將本人之物
交付，處有期徒刑壹年。扣案之大眾銀行現金卡（卡號00000000
0000號）、萬泰銀行現金卡（卡號000000000000000 號）、中國
信託銀行信用卡（卡號0000000000000000號）、台新銀行現金卡
（卡號0000000000000000號）、華僑銀行信用卡（卡號00000000
00000000號）、日盛銀行現金卡（卡號0000000000號）各壹張及
戊○○任職聯河實業有限公司總經理職務之名片壹盒（即扣押物
品清單編號A32 號）均沒收。
甲○○共同連續意圖為自己不法之所有，以詐術使人將本人之物
交付，處有期徒刑陸月。如易科罰金，以銀元參佰元（即新臺幣
玖佰元）折算壹日。
乙○○共同連續意圖為自己不法之所有，以詐術使人將本人之物
交付，處有期徒刑參月。如易科罰金，以銀元參佰元（即新臺幣
玖佰元）折算壹日。
丙○○共同連續意圖為自己不法之所有，以詐術使人將本人之物
交付，處有期徒刑陸月。如易科罰金，以銀元參佰元（即新臺幣
玖佰元）折算壹日。扣案之丙○○私章貳枚（即扣押物品清單編
號A60 號）、九十三年度一至七月各類所得扣繳暨免扣繳憑單正
、影本各壹件（即扣押物品清單編號A152號）、聯信企業社領薪
表參份（即扣押物品清單編號A156號、A159號、A160號）、丙○○之勞工保險卡壹紙（即扣押物品清單編號A236號）沒收之。
    事  實
一、戊○○為領有殘障手冊之人，其與甲○○為夫妻，夫妻二人
    向以販售日常生活雜貨維生。嗣戊○○於民國91年11月間透
    過真實姓名年籍不詳之友人介紹，得悉丁○○（原名馬德明
    ，現經辛○以95年度訴字第2952號常業詐欺案件審理中）係
    以為人申辦現金卡、信用卡、信用貸款為業。戊○○明知其
    非小家電維修自營商，然因資金短缺，竟與丁○○共同基於
    詐欺之概括犯意聯絡，約定由戊○○提供身分證影本，並由
    丁○○向銀行提出內容不實之信用卡、現金卡申請書，倘經
    銀行核准，則丁○○可取得銀行核撥款項三至五成不等之金
    額作為佣金。丁○○隨即於91年11月21日在大眾商業銀行（
    以下簡稱大眾銀行）現金卡申請書上填載戊○○為小家電維
    修自營商，月入新台幣（下同）三萬元之不實資料，經戊○○於申請人欄親自簽名後，由丁○○持之向大眾銀行申請核
    發現金卡，致不知情之大眾銀行承辦人員因此陷於錯誤，誤
    認戊○○為有穩定工作收入之人，而於91年11月27日准予核
    發額度為三萬元之現金卡（卡號000000000000號）予戊○○
    。丁○○復以相同手法再於91年11月27日為戊○○向萬泰銀
    行申請核發現金卡，致不知情之萬泰銀行承辦人員因此陷於
    錯誤，而准予核發額度為十五萬元之現金卡（卡號00000000
    0000000 號）予戊○○。上開現金卡均經戊○○全額動支後
    ，依約定支付佣金予丁○○。嗣戊○○於92年6 月間因無力
    繳納上開現金卡每期最低應付款，而將上開現金卡交予丁○○持用，並由丁○○為其繳納每期最低應付款項。惟戊○○
    因資力見絀，亟須資金周轉，遂與丁○○共同承前開詐欺之
    概括犯意聯絡，明知其未參與聯河實業有限公司（以下簡稱
    聯河公司）之實際營運，亦未在該公司任職工作，仍同意出
    任聯河公司之名義負責人，並提供其身分證件，由丁○○於
    92年6 月16日持之辦理聯河公司營利事業登記後，再於銀行
    之現金卡、信用卡、信用貸款申請書上填載戊○○為聯河公
    司負責人，年收入一百萬元之不實事項，且均經戊○○親自
    於申請人欄簽名後，分別於下列時點連續向銀行申辦現金卡
    、信用卡、信用貸款，丁○○則按歷次銀行核撥之金額抽取
    三至五成不等之佣金：
    (1)於92年10月25日向中國信託商業銀行（以下簡稱中國信託
      銀行）申辦信用卡，致不知情之銀行承辦人員因此陷於錯
      誤，准予核發額度三萬六千元之信用卡1 張（卡號000000
      0000000000號），並經戊○○全額動用。
    (2)於92年11月21日、93年1 月27日、93年8 月9 日向台新國
      際商業銀行（以下簡稱台新銀行）申請信用卡代償、預備
      金貸款、易貸金貸款（以上係用以代價其前向大眾銀行、
      陽信銀行、慶豐銀行之欠款）及現金卡，致不知情之銀行
      承辦人員因此陷於錯誤，分別准予貸款三萬元、十五萬元
      ，並核發額度四萬元之現金卡（卡號0000000000000000號
      ），且均經戊○○全額動支。
    (3)於92年12月11日向華僑銀行申辦信用卡，致不知情之銀行
      承辦人員因此陷於錯誤，准予核發額度二萬元之信用卡（
      卡號0000000000000000號），且經戊○○全額動支。
    (4)於93年1 月28日向日盛國際商業銀行（以下簡稱日盛銀行
      ）申請現金卡暨申辦信用貸款，致不知情之銀行承辦人員
      因此陷於錯誤，准予核貸三十四萬元之信用貸款，並予核
      發卡號為0000000000號、額度為三萬六千元之現金卡，並
      經戊○○全額動用。
    合計共詐得八十三萬二千元（即30000+150000+36000+30000
    +150000+40000+20000+340000+36000＝832000）。
二、嗣戊○○因見得以上開方式詐取資金周轉，遂自93年2 月起
    偕其妻甲○○與丁○○共同承前開詐欺之概括犯意聯絡，該
    由甲○○提供身分證件影本，並依丁○○之指示於銀行信用
    卡、現金卡、信用貸款申請書上分別填載甲○○在聯河公司
    擔任倉庫管理人員等不實資料，並由甲○○於申請人欄親自
    簽名後，透過戊○○交予丁○○持之向銀行申辦現金卡、信
    用卡及信用貸款，於核卡後將之交予戊○○連續使用，而丁○○亦按歷次銀行核撥之款項從中抽取三至五成不等數額之
    佣金：
    (1)於93年2 月6 日、93年7 月23日向台新銀行申請信用卡代
      償、預備金貸款（以上係用以代價其前向富邦銀行之欠款
      ）及現金卡，致不知情之銀行承辦人員因此陷於錯誤，准
      予貸款十五萬元，並核發額度七萬元之現金卡（卡號0000
      000000000 號），且經甲○○、戊○○全額動支。
    (2)於93年6 月間、93年8 月12日向日盛銀行申請信用貸款及
      現金卡，致不知情之銀行承辦人員因此陷於錯誤，分別於
      93年6 月16日、93年8 月19日分別准予貸款五萬元、十一
      萬元，並核發額度五萬元之現金卡（卡號00000000000000
      號），且經甲○○、戊○○全額動支。
    (3)於93年10月14日向華南銀行申請現金卡，致不知情之銀行
      承辦人員因此陷於錯誤，准予核發額度二萬元之現金卡（
      卡號000000000000號），並於93年11月3 日提高額度為七
      萬元，且經甲○○、戊○○全額動支。
    (4)於93年10月14日向國泰世華商業銀行股份有限公司（以下
      簡稱國泰世華銀行）申請信用卡及現金卡，致不知情之銀
      行承辦人員因此陷於錯誤，分別核發額度三萬元之現金卡
      （帳號000000000000號）、額度三萬元之信用卡（卡號00
      00000000000000號）各1 張，且經甲○○、戊○○全額動
      支。
    合計共詐得五十八萬元（即150000+70000+50000+110000+50
    000+20000+70000+30000+3000＝580000）。
三、乙○○以自營明峰茶園為業，惟因資金短缺，而於92年7 月
    間透過真實姓名年籍不詳之友人介紹，與丁○○共同基於詐
    欺之概括犯意聯絡，明知其未曾於華永企業社任職，而由丁○○於銀行現金卡申請書上填載其於華永企業社擔任師傅一
    職，月入四萬六千元之不實內容後，在該現金卡申請書之申
    請人欄內簽名，由丁○○於92年7 月23日持之向大眾銀行申
    辦現金卡，致不知情之銀行承辦人員因此陷於錯誤，誤認乙○○為有固定工作收入之人，而准予核發額度為二萬元之現
    金卡（卡號000000000000號）予乙○○，經乙○○全額動支
    後，丁○○則取得核卡額度之二成作為佣金。嗣乙○○與丁○○復基於共同詐欺及共同行使偽造特種文書之犯意聯絡，
    明知其未曾於丁○○擔任負責人之聯信企業社任職（址設：
    高雄市苓雅區○○○路69號6 樓之2） ，卻仍由丁○○指示
    聯信企業社會計己○○以乙○○之名義在復華銀行高雄分行
    開設薪資帳戶（帳號0000-00- 00000-0-0號），並自92年8
    月起迄92年12月止按月匯款三萬元入上開帳戶，以此不實資
    料作為乙○○向銀行申請信用卡、現金卡、信用貸款時之財
    力證明，復於92年12月18日製作乙○○任職於聯信企業社之
    不實內容之在職證明書。嗣丁○○分別於下列時點，連續在
    銀行信用卡、現金卡、信用貸款申請書上填載乙○○在聯河
    公司擔任副理、現場主任等職務之不實資料，並由乙○○於
    申請書之申請人欄親自簽名後，由丁○○連續持上開乙○○
    之復華銀行存摺及登載不實內容之申請書、在職證明書，向
    銀行申辦現金卡、信用卡及信用貸款，丁○○則按歷次銀行
    核撥之款項從中抽取二成之佣金：
    (1)於92年10月間向日盛銀行申請現金卡，致不知情之銀行承
      辦人員因此陷於錯誤，准予核發額度三萬元之現金卡予乙○○，並經乙○○全額動支。
    (2)於92年10月24日向萬泰商業銀行股份有限公司（以下簡稱
      萬泰銀行）申辦現金卡，然未通過核卡，而未遂。
    (3)於92年10月24日向中華商業銀行（以下簡稱中華銀行）申
      辦現金卡，致不知情之銀行承辦人員因此陷於錯誤，准予
      核發額度五萬元之現金卡，並經乙○○全額動支。
    (4)於92年12月19日向華僑銀行申辦現金卡，致不知情之銀行
      承辦人員因此陷於錯誤，准予核發額度為三萬元之現金卡
      。
    全計共詐得十三萬元（即20000+30000+50000+30000 ＝1300
    00）。
四、丙○○於91年間經真實姓名不詳之友人介紹，委請丁○○為
    其申辦陽信商業銀行（以下簡稱陽信銀行）現金卡，嗣得悉
    丁○○該乃為人申辦銀行現金卡、信用卡、信用貸款為業之
    人。丙○○明知其未曾於丁○○擔任負責人之聯信企業社任
    職，竟分別與丁○○、己○○基於共同詐欺及行使業務上登
    載不實文書之概括犯意聯絡，由丁○○指示聯信企業社會計
    己○○以刻用丙○○之私章，丙○○之名義在復華銀行設立
    薪資帳戶（帳號0000-00-00000-0-0 號），自92年1 月起至
    93年7 月止按月匯款一萬五千八百元至三萬三千元不等之薪
    資入丙○○之上開帳戶，並製作丙○○向聯信企業社支領薪
    資之領薪表、薪資表，復自92年7 月4 日起以丙○○係聯信
    企業社員工之身分，為丙○○投保勞工保險及全民健康保險
    ，又據此連續製作丙○○自92年7 月起至92年12月止之各類
    所得稅扣繳暨免扣繳憑單，以之作為丙○○之財力證明，致
    生損害於稅捐稽關對稅捐管理之正確性及金融機構對債務人
    信用查核之正確性。嗣由丁○○於下列時點執上開財力證明
    ，及填載丙○○任職於聯信企業社之不實內容之申請書，連
    續向各該銀行申辦信用卡、現金卡及信用貸款，復約定丁○○於核卡或核貸成功後，可按歷次銀行核卡或核貸金額抽取
    五成至七成不等之佣金：
    (1)於92年11月13日向台新銀行申辦預備金貸款及現金卡，致
      不知情之銀行承辦人員因此陷於錯誤，於92年11月13日准
      予核發額度為八萬元之現金卡（帳號0000000000000 號）
      及三十萬元之信用貸款，並均經丙○○全額動支。
    (2)於92年11月17日向日盛銀行申辦現金卡（卡號0000000000
      0000號），致不知情之銀行承辦人員因此陷於錯誤，於92
      年11月20日准予核發額度七萬二千元之現金卡，並經丙○○全額動支。
    (3)於93年3 月1 日、93年3 月11日、93年3 月18日、93年3
      月25日分別向中國信託商業銀行（以下簡稱中國信託銀行
      ）、新竹國際商業銀行（以下簡稱新竹商銀）、第一銀行
      、中華銀行申請信用貸款及現金卡，然均因未通過審核而
      未遂。
    (4)於93年6 月1 日向富邦銀行申辦現金卡，致不知情之銀行
      承辦人員因此陷於錯誤，於93年6 月17日准予核發額度七
      萬元之現金卡，並經丙○○全額動支。
    (5)於93年7 月16日向華南銀行申辦現金卡，致不知情之銀行
      承辦人員因此陷於錯誤，於93年7 月20日准予核發額度五
      萬元之現金卡（卡號000000000000號），並經丙○○全額
      動支。
    合計共詐得五十七萬二千元（即80000+300000+72000+70000
    +50000＝572000）。
五、嗣丁○○所經營之聯河公司、聯信企業社於93年11月11日經
    台灣高雄地方法院檢察署檢察官指揮高雄市政府警察局三民
    第一分局及電信警察第三中隊之員警，前往高雄市苓雅區○○○路69號6 樓之2 聯河公司、聯信企業社之設籍地執行搜
    索，進而循線查悉上情。
六、案經高雄市政府警察局三民第一分局報告臺灣高雄地方法院
    檢察署檢察官偵查起訴。
    理  由
壹、程序方面：
一、按除被告所犯為死刑、無期徒刑、最輕本刑為3 年以上有期
    徒刑之罪或高等法院管轄第一審案件者外，於法院行準備程
    序進行中，被告先就被訴事實為有罪之陳述時，審判長得告
    知被告簡式審判程序之旨，並聽取當事人、代理人、辯護人
    及輔佐人之意見後，裁定進行簡式審判程序；且受命法官行
    準備程序，與法院或審判長有同一之權限；又簡式審判程序
    之證據調查，不受刑事訴訟法第159 條第1 項、第161 條之
    2 、第161 條之3 、第163 條之1 及第164 條至第170 條規
    定之限制，刑事訴訟法第273 條之1 第1 項、第279 條第2
    項前段、第273 條之2 分別定有明文。
二、查被告戊○○、甲○○、乙○○、丙○○所犯係死刑、無期
    徒刑、最輕本刑為3 年以上有期徒刑以外之罪，其於準備程
    序中就被訴事實為有罪之陳述，經法官告知簡式審判程序之
    旨，並聽取公訴人及被告之意見後，經辛○裁定由受命法官
    獨任進行簡式審判程序，合先敘明。
貳、實體方面：
一、前揭犯罪事實訊據被告戊○○、甲○○、乙○○、丙○○於
    辛○審理時坦承不諱，經查：
  (一)被告戊○○、甲○○部分：
  1.被告戊○○供承：伊係殘障人士，平常靠賣日用品維生，…
    伊因缺錢而將身分證、印章交給丁○○，…丁○○說伊若答
    應擔任聯河公司負責人，經申辦現金卡成功，丁○○願分錢
    給伊，…現金卡核卡後，由伊領用全部額度，丁○○則依每
    一萬元抽三千元的比例收取佣金，…已動支的現金卡則由伊
    清償每月最低額度，…至於以其妻甲○○名義申請之現金卡
    ，則是因為伊缺款批貨，欲向丁○○借款，丁○○則要伊以
    甲○○名義向銀行申辦現金卡，…伊並未在聯河公司上班，
    …向大眾銀行、萬泰銀行申請現金卡時，伊尚非聯河公司負
    責人，故丁○○在職業欄填載伊係小家電自營商之不實資料
    ，…（犯罪事實一、(1)至(4)所示之）現金卡、信用卡均於銀
    行核卡撥款後，依約給付丁○○三至五成之佣金等語（見辛○卷(二)第74頁、第167 頁、第161 頁）；被告甲○○亦供承
    ：伊未在聯河公司或聯信企業社工作，…都是戊○○帶伊去
    找丁○○申辦現金卡、信用卡，核卡後則是由戊○○給付佣
    金予丁○○等語（見辛○卷(二)第74頁、第75頁），核與證人
    即中國信託銀行專員陳麗珠、日盛銀行副理林明輝、華僑銀
    行行員李誠益、台新銀行行員吳旻聰、國泰世華銀行行員林
    雅娟、華南銀行光華分行現金卡專區店長盧紫茵於警詢及偵
    查中所為陳述相符（見偵字23085 號卷(二)第27頁、第64頁、
    第173 頁，偵字22054 號卷(一)第117 頁，偵字23085 號卷(二)
    第126 頁、偵字22054 號卷(一)第118 頁，偵字23085 號卷(二)
    第150 頁，偵字23085 號卷(二)第161 頁），並有聯河公司營
    利事業登記證1 紙（見警卷(一)第107 頁）及員警於93年11月
    11 日 持搜索票前往聯河公司、聯信企業社位於高雄市苓雅
    區○○○路69號6 樓之2 之辦公處搜索查扣之大眾銀行現金
    卡（卡號000000000000號）、萬泰銀行現金卡（卡號000000
    000000000 號）、中國信託銀行信用卡（卡號000000000000
    0000號）、台新銀行現金卡（卡號0000000000000000 號）
    、華僑銀行信用卡（卡號0000000000000000號）、日盛銀行
    現金卡（卡號0000000000號）各1 張（以上見聲搜卷第100
    頁），及日盛銀行95年2 月27日盛銀消業字第9500 30 號函
    附戊○○、甲○○申辦貸款、現金卡、信用卡之申請書、契
    約書暨交易查詢表各1 件；戊○○向中國信託銀行申辦個人
    信用貸款、現金卡、夜光聯名卡之申請書、借據暨約定書及
    放款帳戶交易明細、信用卡歷史帳單查詢表各1 件；台新銀
    行95年3 月14日台新總法制字第09500000635 號函附曾清和
    、甲○○之預備金信用貸款約定書、易貸金貸款約定書、代
    償卡專用申請書、繳款明細暨交易記錄各1 件；華僑銀行94
    年12月15日（94）僑銀信卡字第317 號函附戊○○之申請書
    暨交易明細查詢表各1 件；戊○○之大眾銀行現金卡申請書
    影本1 件；華南銀行94年12月21日（94）個運字第14052 號
    函附甲○○之現金卡申請書暨還款交易明細表各1 件；國泰
    世華銀行94年12月19日（94）國世卡控字第1001號函附甲○○之「晶鑽卡」申請書、信用卡申請書及現金卡帳戶查詢表
    各1 件在卷可按（見偵字22054 號卷(二)第6 至23頁、第24至
    34頁；偵字2308 5號卷(一)第130 頁、偵字23085 號卷(二)第29
    至55頁；偵字22054 號卷(二)第135 至152 頁、第153 至163
    頁；偵字22054 號卷(一)第201 頁、偵字23085 號卷(二)第180
    頁；偵字22054 號卷(一)第453 頁；偵字22054 號卷(一)第208
    至210 頁；偵字22054 號卷(一)第191 頁、偵字23085 號卷(二)
    第154 頁、第156-1 頁）。故核被告戊○○、甲○○之前開
    自白與證據相符，應屬可採。被告戊○○、甲○○所涉詐欺
    既遂犯行洵堪認定。
  2.被告戊○○前開向日盛銀行、中國信託銀行、台新銀行、華
    僑銀行申辦現金卡、信用卡、信用貸款，且均獲核撥款項等
    詐欺取財犯行，雖未經載明於起訴書之犯罪事實欄內，惟被
    告戊○○上開詐欺取財犯行與其向大眾銀行、萬泰銀行詐欺
    取財犯行間有連續犯之裁判上一罪關係（按：本案被告戊○○基於概括之詐欺犯意所為前揭詐欺犯行之罪數認定，經比
    較修正前後之刑法規定，應認適用修正前之刑法第56條規定
    ，論以連續犯，理由詳見後述），而為起訴效力所及，依審
    判不可分之原則，辛○自得併予審理。
  3.被告戊○○與被告甲○○就犯罪事實二所示詐欺取財犯行間
    ，有犯意聯絡及行為分擔，業據被告甲○○供承甚明（見辛○卷(二)第74頁），是以被告戊○○所為如犯罪事實二所示詐
    欺取財既遂犯行，雖未據載明於起訴書之犯罪事實欄內，惟
    因被告戊○○上開詐欺取財犯行與其向大眾銀行、萬泰銀行
    詐欺取財既遂犯行間，均係出於一概括之詐欺犯意所為，且
    時間緊接，所犯罪名均相同，其間亦有連續犯之裁判上一罪
    關係，而為起訴效力所及，依審判不可分之原則，辛○亦得
    併予審理，附此敘明。
  (二)被告乙○○部分：
  1.被告乙○○供承：伊做茶葉生意需要現金週轉，…丁○○說
    只要伊影印身分證件給伊，即可為伊申辦現金卡，並要求依
    核卡額度每二萬元抽四千元之比例收取佣金，…伊依丁○○
    之指示將復華銀行的存摺（即薪資轉帳帳戶存摺）放在丁○○那裡，…當時丁○○叫伊先去銀行開戶，他說這樣要辦現
    金卡會比較快，…至於丁○○在伊向大眾銀行申辦現金卡的
    申請書上填載伊在華永企業社任職一事，亦屬不實，伊未在
    該公司工作過等語（見辛○卷(二)第73頁、第184 頁、第185
    頁），經核與同案被告丁○○於警詢中供稱：伊確曾為乙○○偽作薪資轉帳以培養財力證明，向銀行申辦信用卡、現金
    卡等語（見偵字23085 號卷(一)第79頁），同案被告己○○於
    警詢中亦供稱：伊依丁○○之指示以公司名義作薪資轉帳至
    被告乙○○之（復華銀行）帳戶內，以培養財力證明等語相
    符（見偵字23085 號卷(一)第93頁）。而同案被告丁○○、己○○復製作被告乙○○於聯信企業社任職之在職證明書，由
    被告乙○○、同案被告丁○○持以向華僑銀行申辦現金卡，
    則有卷附乙○○之聯信企業社在職證明書1 件足憑（見偵字
    22054 號卷(三)第146 頁），另有乙○○之大眾銀行現金卡申
    請書及往來清償明細表各1 件；日盛銀行95年2 月27日盛銀
    消業字第950030號函附乙○○之信用卡申請書1 件；中華銀
    行95年1 月19日中銀消字第950039號函附申請書及小額信用
    貸款約定書各1 件；乙○○之華僑銀行現金卡申請書1 件、
    復華銀行存摺1 本及金融卡1 張在卷可稽（見偵字22054 號
    卷(一)第462 頁、辛○卷(一)第90頁；偵字22054 號卷(二)第59頁
    ；偵字22054 號卷(三)第61至63頁；偵字22054 號卷(三)第144
    頁；偵字23085 號卷(一)第406 頁、409 頁）。經核被告乙○○之上開自白與事實相符，應屬可採。被告乙○○前揭詐欺
    犯行洵堪認定。
  2.至於被告乙○○於申請書上填載其為聯信企業社副理之不實
    資料，持以向萬泰銀行申辦現金卡乙節，雖因不符萬泰銀行
    之規定而遭退件，有萬泰銀行95年2 月8 日泰消訴字第0950
    00 00198號函在卷可稽（見偵字22054 號卷(三)第142 頁），
    然被告乙○○與丁○○既已以前開方式向萬泰銀行著手施行
    詐術而未獲核卡，仍屬詐欺未遂，併此敘明。
  (三)被告丙○○部分：
  1.被告丙○○供承：伊未曾任職於聯信企業社，係丁○○與伊
    共同偽造職業證明以利申請現卡、信用卡、信用貸款，由丁○○提供申請書供伊填寫，再由丁○○偽造伊在聯信企業社
    工作之在職證明書、申辦勞保、健保並開立不實之所得稅扣
    繳憑單，…丁○○則按核貸金額抽取五成至七成不等之佣金
    …伊所提出之申請經台新銀行核發額度八萬元之現金卡，並
    核准額度三十萬元之信用貸款，又經華南銀行、日盛銀行、
    、富邦銀行分別核發額度為五萬元、七萬二千元、七萬元之
    現金卡，…至於伊向中國信託銀行、中華銀行、第一銀行所
    申請之信用貸款則均未通過銀行審核而遭退件等語（見偵字
    23085 號卷(一)第313 頁），核與同案被告丁○○、己○○在
    警詢中坦認：被告丙○○並未在聯信企業社工作，其二人確
    有為被告丙○○偽作薪資轉帳，以培養其財力證明，俾向銀
    行申請信用卡、現金卡等情相符（見偵字23085 號卷(一)第79
    頁、第93頁），而同案被告己○○亦坦承：伊亦將偽造之被
    告丙○○之薪資報表交予（不知情之）會計師開立扣繳憑單
    ，以增加公司支出俾以節稅等語（見偵字23085 號卷(一)第10
    0 頁），復有扣案之丙○○復之復華銀行帳戶存摺（帳號00
    00-00-000000-0號）1 本、復華銀行金融卡1 張、丙○○領
    薪表2 紙、聯信企業社薪資表及薪資明細表3 份、勞工保險
    卡1 件、各類所得稅扣繳暨免扣繳憑單1 份及中央健康保險
    局高屏分局93年8 月9 日健保高承一字第0930026736號函1
    件足憑（見警聲搜卷第139 頁、第122 頁；警卷(一)第281 頁
    、第277 頁；警卷(一)第280 頁、第219 頁；警卷(一)第339 頁
    、警卷(一)第274 頁；第426 頁），應認實在。又被告丙○○
    與丁○○持登載不實內容之申請書向犯罪事實欄四、編號(1)
    至(5)所示之各該銀行申辦現金卡、信用卡及信用貸款等情，
    亦有卷附丙○○之富邦銀行現金卡申請書暨清償明細各1 份
    、日盛銀行95年2 月27日日盛銀消業字第950030號函附丙○○之申請書、借款約定書暨交易查詢表各1 件、丙○○之華
    南銀行現金卡申請書暨貸還款交易明細表各1 件、丙○○之
    第一銀行信用貸款申請書1 件、丙○○之中華銀行現金卡申
    請書1 件、丙○○之中國信託銀行信用貸款申請書1 件、台
    新銀行95年3 月14日台新總法制字第09500000635 號函附丙○○之現金卡、信用卡、信用貸款申請書及交易還款明細各
    1 件；丙○○之新竹商銀指數時貸申請書1 件可佐（見辛○
    卷(一)第80頁；偵字22054 號卷(二)第37至42頁；偵字22054 號
    卷(一)第220 頁、第222 頁；偵字23085 號卷(一)第318 頁；偵
    字23085 號卷(一)第320-3 頁；偵字23085 號卷(一)第320-2 頁
    、偵字22054 號卷(二)第214 至229 頁；偵字23085 號卷(一)第
    320-1 頁）。是被告丙○○所為前揭自白，核與事實相符，
    應屬可採。被告丙○○所為前揭詐欺取財犯行洵堪認定。
  2.公訴意旨另以：被告丙○○分別於93年3 月1 日、93年3 月
    25日曾向中國信託銀行、第一銀行、中華銀行申辦信用貸款
    、現金卡，分別得款四十萬元、五十萬元云云（見起訴書附
    表二編號4 第5 款、第7 款犯罪事實）。惟被告丙○○否認
    上情，並辯稱：伊未曾向中國信託銀行、中華銀行申辦信用
    貸款及現金卡等語（見辛○卷(二)第51頁）。經查，被告丙○○曾向中國信託銀行、第一銀行、中華銀行申辦個人信用貸
    款，向中華銀行申辦現金卡，並於各該申請書之職業欄內填
    載被告丙○○為聯信企業社工程師之不實內容，分別有各該
    申請書在卷可稽（見偵字23085 號卷(一)第320-2 頁、第318
    頁、第320- 3頁），惟均遭退件，而未通過上開銀行審核，
    已如前述，是以被告丙○○與丁○○雖曾向上開銀行施行詐
    術，惟並未得款，故其二人所為上開詐欺行為應屬未遂，公
    訴意旨認被告丙○○對中國信託銀行、第一銀行、中華銀行
    已詐欺得款乙節，容有誤會。
  3.另被告丙○○與丁○○於93年3 月18日持登載被告丙○○為
    聯信企業社工程師之不實資料之申請書，向新竹商銀申辦信
    用貸款乙節，有新竹商銀「指數時貸」申請書1 紙在卷可稽
    （見偵字23085 號卷(一)第320-1 頁），惟因未經銀行審核通
    過而遭退件，是其所施行之上開詐欺犯行應屬未遂，此部分
    事實雖未據公訴人於犯罪事實欄中一併載明，然因此部分事
    實與被告丙○○前揭詐欺犯行間有連續犯之裁判上一罪關係
    （按：本案被告丙○○基於概括詐欺之犯意所為前揭詐欺犯
    行之罪數認定，經比較修正前後之刑法規定，應認適用修正
    前之刑法第56條規定，論以連續犯，理由詳見後述），而為
    起訴效力所及，依審判不可分之原則，辛○自得併予審理，
    附此敘明。
二、論罪部分：
  (一)被告戊○○、甲○○部分：
  1.核被告戊○○、甲○○所為係犯刑法第339 條第1 項之詐欺
    取財既遂罪。公訴人認被告戊○○、甲○○另涉刑法第216
    條、第215 條、第212 條行使業務上登載不實文書罪、及行
    使偽造特種文書罪云云（見辛○卷(二)第73頁）。惟被告戊○○擔任聯河公司名義負責人係經同案被告丁○○提出相關資
    料供主管機關審核後所為登記，同案被告丁○○及己○○依
    業經主管機關核准備查之公司登記資料為被告戊○○申請加
    入勞保、健保，即無於業務上登載不實文書可言，公訴人之
    前開主張容有誤會。而被告戊○○、甲○○雖在向銀行申辦
    信用卡、現金卡、信用貸款所提出之申請書「職業欄」內填
    載與被告二人之能力服務相關之資料，惟該申請書係用以向
    銀行申辦信用卡、現金卡、信用貸款，而非專作證明被告二
    人能力服務之證書，故其性質係屬私文書，非屬特種文書。
    次按「偽造私文書罪，除從事業務之人明知為不實之事項而
    登載於其業務上作成之文書外，以偽造他人名義之私文書為
    構成要件，若與作成文書名義人雙方通謀而制作虛偽之普通
    文書，究不構成偽造文書之罪」，有最高法院44年台上字第
    570 號判例要旨足參，亦即刑法第210 條偽造私文書罪所謂
    「偽造」必須以假冒他人名義方為偽造，若以自己之名義與
    他人通謀作成文書，即使內容虛偽亦非偽造。故本件被告戊○○、甲○○以自己名義向銀行申辦現金卡、信用卡、信用
    貸款，其二人自屬該申辦現金卡申請書之有權制作人，而與
    上開偽造私文書罪之犯罪構成要件有間，縱其於申請書上所
    填載之職業資料與實情不符，亦僅屬施用詐術行為，而與刑
    法第210 條之偽造私文書罪無涉，併此敘明。
  2.被告戊○○與同案被告丁○○間就上開犯罪事實一所示詐欺
    取財既遂犯行間，有犯意聯絡與行為分擔；被告戊○○、甲○○與同案被告丁○○間就上開犯罪事實二所示詐欺取財既
    遂犯行間，有犯意聯絡與行為分擔，均為共同正犯（按：被
    告行為後，95年7 月1 日施行之修正後刑法第28條就共同正
    犯之定義法條文字，由原條文文字「共同實施」修正為「共
    同實行」，惟就本案而言無論依修正前、後之刑法第28條規
    定，被告戊○○、甲○○與丁○○就前揭犯行均為共同正犯
    ，故尚難謂被告行為後法律有變更，而無比較新舊法之必要
    ，應逕予適用裁判時現行有效之法律，即95年7 月1 日施行
    之修正後刑法第28條規定，附此敘明）。
  3.被告戊○○於上開犯罪事實一、二所示期間、被告甲○○於
    上開犯罪事實二所示期間先後持登載不實事項內容之現金卡
    、信用卡、信用貸款申請書，連續向如犯罪事實一、二所示
    之各該銀行申辦現金卡、信用卡、信用貸款，並於獲准核卡
    或撥貸後，全額動用、支取現款得手之詐欺取財犯行，均時
    間緊接，所犯罪名均相同，顯均係出於概括犯意為之，均為
    連續犯。惟被告戊○○、甲○○行為後，刑法第56條連續犯
    之規定，業於94年1 月7 日修正公布刪除，並於95年7 月1
    日施行，則被告戊○○、甲○○之犯行，因行為後新法業已
    刪除連續犯之規定，此刪除雖非犯罪構成要件之變更，但顯
    已影響行為人刑罰之法律效果，自屬法律有變更，依新法第
    2 條第1 項規定，比較新、舊法結果，仍應適用較有利於被
    告之行為時法律即舊法論以連續犯，有最高法院95年第8 次
    刑事庭會議決議足資參照。故本案仍應依修正前刑法第56條
    規定均以一罪論，並均加重其刑。
  (二)被告乙○○部分：
  1.按在職證明書係用以表彰能力服務之證書，係屬刑法第212
    條規定之特種文書，故核被告乙○○所為係犯刑法第216 條
    、第212 條之行使偽造特種文書罪（即持聯信企業社之在職
    證明向華僑銀行申辦現金卡部分）及刑法第339 條第1 項之
    詐欺取財既遂罪（即向日盛銀行、中華銀行、華僑銀行辦卡
    獲予核卡部分）、刑法第339 條第3 項、第1 項詐欺取財未
    遂罪（即向萬泰銀行辦卡遭退件部分）。
  2.被告乙○○與同案被告丁○○就前開詐欺取財既、未遂犯行
    及行使偽造特種文書犯行間，有犯意聯絡、行為分擔，係屬
    共同正犯（按：被告乙○○行為後，95年7 月1 日施行之修
    正後刑法第28條就共同正犯之定義法條文字，由原條文文字
    「共同實施」修正為「共同實行」，惟就本案而言無論依修
    正前、後之刑法第28條規定，被告乙○○與同案被告丁○○
    所為均屬共同正犯，故難謂被告行為後法律有變更，自無比
    較新舊法之必要，而應適用95年7 月1 日施行之修正後刑法
    第28條規定）。
  3.又被告乙○○持偽造之在職證明向華僑銀行申辦現金卡獲准
    核卡，其所犯上開行使偽造特種文書罪與詐欺取財罪間有方
    法與結果、手段與目的之牽連犯關係存在，被告乙○○行為
    後，刑法第55條後段就牽連犯所為規定，已經95年7 月1 日
    施行修正後之刑法第55條後段刪除之，惟經比較新舊刑法之
    規定，適用修正後之新法非較有利於被告，故應依刑法第2
    條第1 項規定，適用修正前之刑法第55條後段規定，從一重
    之詐欺取財罪處斷。
  4.末查，被告乙○○先後於犯罪事實三所示期間持登載不實事
    項內容之現金卡、信用卡、信用貸款申請書，連續向犯罪事
    實三所示之各該銀行申辦現金卡、信用卡、信用貸款之詐欺
    取財既遂、未遂犯行，均時間緊接，所犯罪名相同，顯係出
    於概括犯意為之，為連續犯。惟被告乙○○行為後，刑法第
    56條連續犯之規定，業於94年1 月7 日修正公布刪除，並於
    95年7 月1 日施行，則被告乙○○之犯行，因行為後新法業
    已刪除連續犯之規定，此刪除雖非犯罪構成要件之變更，但
    顯已影響行為人刑罰之法律效果，自屬法律有變更，依新法
    第2 條第1 項規定，比較新、舊法結果，仍應適用較有利於
    被告之行為時法律即舊法論以連續犯，有最高法院95年第8
    次刑事庭會議決議足資參照。故本件仍應依刑法第56條規定
    論以一罪詐欺取財既遂罪，並加重其刑。
  (三)被告丙○○部分：
  1.核被告丙○○所為係犯刑法第216 條、第215 條之行使業務
    上登載不實文書罪及刑法第339 條第1 項詐欺取財既遂罪（
    即向台新銀行、日盛銀行、富邦銀行、華南銀行申辦現金卡
    、信用貸款獲准核卡、撥貸部分）、刑法第339 條第3 項、
    第1 項詐欺取財未遂罪（即向中國信託銀行、新竹商銀、第
    一銀行、中華銀行申辦現金卡、信用貸款遭退件部分）。
  2.被告丙○○與丁○○、己○○就前開詐欺取財、行使業務上
    登載不實文書犯行間，均有犯意聯絡、行為分擔，均屬共同
    正犯（按：被告丙○○行為後，95年7 月1 日施行之修正後
    刑法第28條就共同正犯之定義法條文字，由原條文文字「共
    同實施」修正為「共同實行」，惟就本案而言無論依修正前
    、後之刑法第28條規定，被告丙○○與丁○○均屬共同正犯
    ，故尚難謂被告行為後法律有變更，自無比較新舊法之必要
    ，應適用95年7 月1 日施行之修正後刑法第28條規定）。
  3.被告丙○○於犯罪事實四所示期間先後持登載不實事項內容
    之現金卡申請書，連續向犯罪事實四所示各該銀行申辦現金
    卡、信用卡、信用貸款之詐欺取財犯行；暨其於犯罪事實四
    所示期間先後持偽造之聯信企業社各類所得扣繳暨免扣繳憑
    單，用以向犯罪事實四所示各該銀行申辦現金卡、信用卡、
    信用貸款之行使業務上登載不實文書犯行，均時間緊接，所
    犯罪名均相同，顯均係出於概括犯意為之，均為連續犯。惟
    被告丙○○行為後，刑法第56條連續犯之規定，業於94 年1
    月7 日修正公布刪除，並於95年7 月1 日施行，則被告丙○○之犯行，因行為後新法業已刪除連續犯之規定，此刪除雖
    非犯罪構成要件之變更，但顯已影響行為人刑罰之法律效果
    ，自屬法律有變更，依新法第2 條第1 項規定，比較新、舊
    法結果，仍應適用較有利於被告之行為時法律即舊法論以連
    續犯，有最高法院95年第8 次刑事庭會議決議足資參照。故
    本件仍應依刑法第56條規定均論以一罪，並均加重其刑。
  4.被告丙○○所犯上開詐欺取財既遂罪與行使業務上登載不實
    文書罪兩罪間有方法與結果、手段與目的之牽連犯關係存在
    ，惟被告丙○○行為後，刑法第55條後段就牽連犯所為規定
    ，已經95年7 月1 日施行修正後之刑法第55條後段刪除之，
    經比較新舊刑法之規定，適用修正後之新法非較有利於被告
    ，故應依刑法第2 條第1 項規定，適用修正前之刑法第55條
    後段規定，從一重之詐欺取財罪處斷。
三、科刑部分：
  (一)按行為後法律有變更者，適用行為時之法律。但行為後之法
    律有利於行為人者，適用最有利於行為人之法律，刑法第2
    條第1 項定有明文。查被告於前開行為後，刑法第33條、第
    41條及第74條業經總統於94年2 月2 日修正公布，並依刑法
    施行法第10條之1 規定自95年7 月1 日施行。另於95年6 月
    14日公布刑法施行法第1 條之1 ，除變更刑法分則編所定罰
    金之貨幣單位為新臺幣外，並分別提高罰金數額為3 倍或30
    倍。職是，本件自應就被告行為前、後相關法律有修正者，
    依前揭規定加以比較適用。茲分別說明如下：
  1.就法定刑最低刑度之變更：
    修正前刑法第339 條第1 項詐欺取財罪之法定刑為5 年以下
    有期徒刑、拘役或科或併科銀元一千元以下罰金，且依修正
    前刑法第33條第5 款規定罰金數額應為銀元一元以上。惟依
    刑法施行法第1 條之1 規定，修正後之法定刑度應為「5 年
    以下有期徒刑、拘役或併科新台幣三萬元以下罰金」，而修
    正後刑法第33條第5 款提高罰金數額為新台幣一千元以上，
    並以新台幣百元計算之。是以該罪修正後關於有期徒刑、拘
    役等自由刑雖未加以變更，惟就罰金數額下限則予以提高，
    故修正後之法律效果對行為人而言較屬不利，從而本件應依
    刑法第2 條第1 項前段，適用行為時法亦即修正前刑法規定
    採為科刑之基礎。
  2.就易科罰金折算標準之變更：
    修正前刑法第41條第1 項前段原規定：「犯最重本刑為5 年
    以下有期徒刑以下之刑之罪，而受6 個月以下有期徒刑或拘
    役之宣告，因身體、教育、職業、家庭之關係或其他正當事
    由，執行顯有困難者，得以銀元一元以上三元以下折算一日
    ，易科罰金。」，且被告行為時之易科罰金折算標準，依修
    正前罰金罰鍰提高標準條例第2 條前段（現已刪除）之規定
    ，本係就其原定數額提高為100 倍折算一日，故被告行為時
    之易科罰金折算標準乃以銀元三百元折算一日，經折算後應
    以新台幣九百元折算一日。惟修正後刑法第41條第1 項前段
    則改以：「犯最重本刑為5 年以下有期徒刑以下之刑之罪，
    而受6 個月以下有期徒刑或拘役之宣告者，得以新台幣一千
    元、二千元或三千元折算一日，易科罰金。」已就易科罰金
    之折算標準予以提高。從而，經比較修正前、後所定之易科
    罰金折算標準，當以修正前之規定較有利於被告，故應依刑
    法第2 條第1 項前段，適用行為時、即修正前刑法第41條第
    1 項前段規定，以定其易科罰金之折算標準。
  (二)爰審酌被告戊○○、甲○○、乙○○、丙○○犯後均坦承犯
    行，態度良好，渠等均因一時需款孔急，未及深慮以致誤罹
    刑章，而被告戊○○、甲○○詐欺所得共一四十一萬二千元
    （其中被告甲○○所涉之詐欺所得為五十八萬元）、被告乙○○詐欺所得共十三萬元、被告丙○○詐欺所得共五十七萬
    二千元，渠等所為前開犯行已致金融業者受有損害，且迄今
    仍未清償渠等對各該金融機構之欠款，自應受相當之刑事責
    難，惟念及被告戊○○為中度肢障，領有殘障手冊之人，被
    告戊○○、甲○○均無前科，有台灣高等法院被告前案紀錄
    表各1 件在卷可稽（見辛○卷(一)第46頁、第47頁），及被告
    戊○○、甲○○、乙○○、丙○○於核卡後均曾繳納最低應
    付款以維持其債信，並斟酌被告戊○○、甲○○、乙○○、
    丙○○所受教育程度、家境等其他一切情狀，量處如主文所
    示之刑，並諭知易科罰金之折算標準，以資懲儆。
四、沒收：
  (一)被告戊○○、甲○○部分
  1.被告戊○○以上開不法方法所取得，如犯罪事實一所示之大
    眾銀行現金卡（卡號000000000000號）、萬泰銀行現金卡（
    卡號000000000000000 號）、中國信託銀行信用卡（卡號00
    00000000000000號）、台新銀行現金卡（卡號000000000000
    0000號）、華僑銀行信用卡（卡號0000000000000000號）、
    日盛銀行現金卡（卡號0000000000號）各1 張均經扣案，有
    扣押物品目錄表1 份及信用卡6 張在卷足憑（見警聲搜卷第
    86頁、第100 頁），上開現金卡係被告戊○○所有，因犯罪
    所得之物，應依刑法第38條第1 項第2 款規定宣告沒收。而
    扣案之戊○○任職聯河實業有限公司總經理職務之名片1 盒
    （即扣押物品清單編號A32 號）亦屬被告戊○○所有，供犯
    罪所用之物，亦應依刑法第38條第1 項第2 款規定沒收之。
  2.犯罪事實二所示被告甲○○所申辦並已領用之台新銀行現金
    卡、日盛銀行現金卡、華南銀行現金卡、國泰世華銀行現金
    卡均未扣案，且各該現金卡已均遭各該金融業者停卡，是以
    上開現金卡雖係被告甲○○、戊○○因犯罪所得之物，然為
    免將來執行不易，爰不併予宣告沒收。
  3.至於扣案戊○○之慶豐銀行現金卡1 張、戊○○之富邦銀行
    現金卡1 張、上載收件人戊○○之台新銀行信封1 個（內含
    信用卡申請書空白表4 張、說明書1 張，即扣押物品清單編
    號A72 號），均與本案欠缺關聯性，尚難認係被告戊○○因
    犯罪所得之物或供犯罪所用之物，自不得宣告沒收。本件扣
    案之高雄市營業人員銷售額與稅額申報書、營業稅繳款書共
    12 紙 （即扣押物品清單編號A240至253 號）、上載戊○○
    姓名之銀行存款憑條、繳款收據共53紙（即扣押物品清單編
    號A164至A197、編號A200至A202號、編號A275至278 號、編
    號A286至297 號）、戊○○之各該銀行信用卡消費明細表共
    5 紙（即扣押物品清單編號A267至A272號）、聯河實業有限
    公司開立之統一發票共34紙（即扣押物品清單編號A298至33
    2 號）、上載甲○○姓名之銀行繳款收據3 紙（即扣押物品
    清單編號A198號、A199號、A274號）、甲○○之銀行帳戶交
    易明細表、信用卡對帳單（即扣押物品清單編號A258至A262
    號），均未經公訴人引為論罪之依據，且與本案並無關聯，
    不得宣告沒收。而扣案之戊○○所有之台灣企銀存摺（即扣
    押物品清單編號A40 號）、日盛銀行存摺（即扣押物品清單
    編號A56 號）則均非專供犯罪所用之物，依法亦不得宣告沒
    收。至於被告戊○○、甲○○所持上載不實事項，用以向犯
    罪事實一、二所示各該銀行申辦現金卡、信用卡及信用貸款
    之申請書，均經各該銀行收執歸檔，已非被告戊○○、甲○○所有之物，依法不得宣告沒收，附此敘明。
  (二)被告乙○○部分：
    被告乙○○所申辦並已領用之日盛銀行、萬泰銀行、中華銀
    行、華僑銀行現金卡雖係被告乙○○犯罪所得之物，然上開
    現金卡業經各該金融機構停止，且未經扣案，為免將來執行
    不易，爰不予宣告沒收。又扣案之被告乙○○所開設供同案
    被告丁○○偽作薪資往來帳戶之復華銀行帳戶存摺1 本及提
    款卡1 張（即扣押物品清單編號A49 號、A21 號），其性質
    上非屬專供犯罪所用之物，依法不得宣告沒收。至於被告乙○○持以行使偽造之聯信企業社在職證明書1 紙及用以向各
    該金融機構申辦現金卡、信用卡、信用貸款上載不實事項之
    申請書，均經被告乙○○交予各該銀行收執歸檔，非屬被告
    乙○○所有之物，依法不得宣告沒收，附此敘明。
  (三)被告丙○○部分：
  1.本件扣案之被告丙○○印章2 枚（即扣押物品清單編號A60
    號），係被告丙○○授權由同案被告丁○○刻用，供同案被
    告丁○○不實之薪資財力證明，係屬被告所有，供犯罪所用
    之物；扣案之丙○○93年度1 至7 月各類所得扣繳暨免扣繳
    憑單正本、影本各1 件（即扣押物品清單編號A152號）、聯
    信企業社領薪表3 份（即扣押物品清單編號A156號、A159號
    、A160號）、丙○○勞工保險卡1 件（即扣押物品清單編號
    A236號）均屬同案被告丁○○、己○○所共同製作之業務上
    登載不實之文書，均為同案被告即聯信企業社負責人丁○○
    所有，供犯罪所用之物，在共犯責任範圍內，均依刑法第38
    條第1 項第2 款規定，併予宣告沒收。而扣案之丙○○勞工
    保險退保申請表1 份（即扣押物品清單編號A209號）雖係同
    案被告丁○○、己○○偽作之業務上不實文書，然與本案被
    告丙○○之上開詐欺取財犯行、行使業務上登載不實文書犯
    行間尚乏直接關聯，不予宣告沒收。
  2.又被告丙○○所申辦並已領用之台新銀行、日盛銀行、富邦
    銀行、華南銀行現金卡雖係被告丙○○犯罪所得之物，然上
    開現金卡業經各該金融機構停止，且未經扣案，為免將來執
    行不易，爰不予宣告沒收。又扣案之被告丙○○所開設供同
    案被告丁○○偽作薪資往來帳戶之復華銀行帳戶存摺1 本及
    提款卡1 張（即扣押物品清單編號A46 號、A23 號），其性
    質上非屬專供犯罪所用之物，依法不得宣告沒收。另被告丙○○持以行使偽造之各類所得扣繳暨免扣繳憑證及用以向各
    該金融機構申辦現金卡、信用卡、信用貸款上載不實事項之
    申請書，均經被告丙○○交予各該銀行收執歸檔，已非屬被
    告丙○○所有之物，依法均不得宣告沒收。至於扣案之各該
    丙○○存款憑條、繳款收據（即扣押物品清單編號A126至A1
    33號）、丙○○之離職證明1 件（即扣押物品清單編號A121
    號）、丙○○之身分證影本1 紙（即扣押物品清單編號A204
    頁）與本案欠缺關聯性，亦未據起訴意旨引為指述被告丙○○犯罪之證據，均不得宣告沒收，附此敘明。
據上論斷，應依刑事訴訟法第273 條之1 第1 項、第299 條第1
項前段、第300 條，刑法第28條、修正前刑法（下同）第56條、
第55條、刑法第216 條、第215條、第339 條第1 項、第38條第1
項第2 款、修正前刑法（下同）第41條第1 項前段，罰金罰鍰提
高標準條例第1 條、刪除前罰金罰鍰提高標準條例第2 條，判決
如主文。
本案經檢察官董秀菁到庭執行職務。
中　　華　　民　　國　　96　　年　　4 　　月　　2 　　日
                  刑事第八庭    法　官  賴文姍
以上正本，係照原本作成，證明與原本無異。
如不服本判決，應於送達後10日內，向辛○提出上訴狀。
中　　華　　民　　國　　96　　年　　4 　　月　　 2　　日
                                書記官  王高山
附錄本判決論罪之法條：
刑法第215 條
從事業務之人，明知為不實之事項，而登載於其業務上所作成之
文書，足以生損害於公眾或他人者，處3 年以下有期徒刑、拘役
或五百元以下罰金。
刑法第216 條
行使第210 條至第215 條之文書者，依偽造、變造文書或登載不
實事項或使登載不實事項之規定處斷。
刑法第339 條第1 項
意圖為自己或第三人不法之所有，以詐術使人將本人或第三人之
物交付者，處5 年以下有期徒刑、拘役或科或併科一千元以下罰
金。
